# 互相持股是否需抵销

提问人：zhangyiling1981 时间：2019-11-27 06:30:36
@chenyiwei 陈老师，同属国资委控制的两家国企（没有其他关联关系）之间互相持股20%，以权益法核算，在各自的单体和合并报表上，改部分股权和投资收益需要抵销吗？

回答人：chenyiwei
请参考：《瑞华研究 2010 ～ 2016 汇编》之 “问题 3-1-4（对联营企业或合营企业在其投资方中所持股权的会计处理）”、“问题 3-1-5（对本企业与联营企业和合营企业之间互相投资的会计处理）”。